臺灣臺南地方法院民事判決
110年度重勞訴字第5號
原      告  劉益宏  
訴訟代理人  郭家祺律師
被      告  銓鉅國際有限公司

法定代理人  張祖明  
訴訟代理人  蔡文斌律師
            許依涵律師
            林亭宇律師
            李明峯律師
上列當事人間請求確認僱傭關係存在等事件，本院於民國111年7
月19日言詞辯論終結，判決如下：
    主  文
被告應給付原告新臺幣3萬5431元，及自民國110年11月30日起至
清償日止，按週年利率百分之5計算之利息。
被告應補提繳勞工退休金1080元至原告設於勞動部勞工保險局之
勞工退休金個人專戶。
原告其餘之訴駁回。
訴訟費用由被告負擔百分之1，其餘由原告負擔。
本判決原告勝訴部分得假執行。但被告如以新臺幣3萬5431元為
原告預供擔保，得免為假執行。
    事實及理由
一、按確認法律關係之訴，非原告有即受確認判決之法律上利益
    者，不得提起之，民事訴訟法第247條第1項前段定有明文。
    查原告主張被告違法解僱原告，兩造僱傭關係仍存在一節，
    為被告所否認，可知兩造就僱傭關係是否存在有爭執，足致
    原告在私法上之法律地位存在不安之危險，而此種不安危險
    之狀態，客觀上既得以確認判決將之除去，原告提起本件確
    認之訴，有確認利益，合先敘明。
二、原告主張：原告於民國102年2月6日起受僱於被告，工作内
    容為品保兼董事長張祖明之秘書，被告於104年間將原告派
    往中國大陸廠區（位於中國大陸浙江省溫嶺市之鉅鎂機械有
    限公司，下稱「鉅鎂公司」）工作，每月工資為新台幣（以
    下未註明幣別者同）3萬4800元、人民幣6000元。原告自108
    年起經常受指派回國出差，並有長期超時工作之情事，於「
    108年11月5日」前半年加班時數每月約144至222小時，於該
    日之前已連續工作36小時未休息。嗣原告於同日上午9時許
    工作中突然胸口刺痛超過10分鐘，翌日凌晨2點左右因心臟
    抽痛至台南市郭綜合醫院檢查，經醫院檢查發現心肌梗塞並
    安排支架手術，108年11月8日因病情惡化轉國立成功大學醫
    學院附設醫院（下稱成大醫院）住院，同年月27日離院，經
    診斷為急性心肌梗塞、呼吸衰竭、急性心臟衰竭（下稱系爭
    疾病），嗣成大醫院診斷原告之急性心肌梗塞與作業有相當
    因果關係，應視為職業病。詎料原告於108年11月27日出院
    後，被告每月僅發給薪資3萬4800元，人民幣6000元部分竟
    未再給付，且未經原告同意，於109年4月1日起辧理留職停
    薪，甚於109年10月22日解僱原告，資遣理由記載為「本公
    司因業務緊縮而裁員」。原告遭被告違法解僱，且被告於原
    告任職期間亦有未足額給付工資、加班費、特休未休工資，
    及未足額提撥勞工退休金之情事；又原告罹患系爭疾病，應
    屬職業病，依侵權行為法律關係、勞動基準法（下稱勞基法
    ）第59條第1款規定，被告自應給付原告醫藥費、工資、勞
    動能力減損、精神慰撫金等【原告就各項請求主張內容，詳
    如附件一、二所示】。為此依僱傭關係提起本件訴訟等語。
    並聲明：㈠確認兩造僱傭關係存在。㈡被告應給付原告636萬0
    909元（包括職災原領工資補償58萬1320元、醫藥費28萬095
    9元、勞動能力減損389萬9972元、慰撫金100萬元、加班費4
    2萬5978元、特休未休工資15萬7680元、不當扣款1萬5000元
    ），其中635萬7305元自起訴狀繕本送達翌日起、其餘3604
    元自民事準備續㈤狀送達翌日起，均至清償日止，按週年利
    率百分之5計算之利息。㈢被告應自109年10月23日起至原告
    復職日止，按月於該月第10日給付原告6萬4800元，暨自各
    期應給付之翌日起至清償日止，按週年利率百分之5計算之
    利息。㈣被告應補提繳勞工退休金13萬4908元至原告設於勞
    動部勞工保險局（下稱勞保局）之勞工退休金個人專戶，並
    應自109年10月23日起至原告復職之日止，按月提繳勞工退
    休金4008元至上開專戶。
三、被告辯稱：被告否認片面解僱原告，原告實係自願離職；縱
    認原告係非自願離職，被告近日營運不佳，已有業務緊縮情
    形，被告以虧損或業務緊縮為由於109年10月22日資遣原告
    ，亦屬合法，是原告請求被告給付108年11月6日起至109年1
    0月22日止之薪資及自109年10月23日起至原告復職日止按月
    給付薪資、補提繳及繼續提繳勞工退休金，均屬無據。被告
    並無要求原告延長工作時間，且原告之工作內容亦無延長工
    作時間之必要，其亦未就利己事實盡舉證責任，且原告於10
    5年至108年間之特休日數均超過其可得休假之日數，故原告
    請求被告給付加班費、特休未休之工資，均無可採。再者，
    被告與鉅鎂公司係二獨立法人格，縱鉅鎂公司對原告有不當
    扣款，亦與被告無涉。勞動部勞工保險局亦已認定原告罹患
    系爭疾病屬於自身危險因子，並非職業病，故原告請求被告
    支付醫藥費用、減少勞動力損失、精神慰撫金等，均屬無據
    【被告答辯內容詳如附件一、二所示】。並聲明：原告之訴
    駁回。
四、兩造不爭執事項：（訴卷㈠211-216頁）
　㈠原告自102年2月6日起受僱被告擔任產品品管人員，負責零件
    、機械之品管及檢測。薪資部分，102年2月至8月為每月2萬
    7000元；102年9月至104年1月每月為2萬9400元；104年2月
    至107年8月每月為3萬2100元、107年9月至109年3月薪水每
    月為3萬4800元。【原告意見：工作範圍除了上開被告所列
    項目外，還有其他工作項目；薪資部分，除了被告上開所列
    的是新臺幣收入部分是正確的之外，尚包括在中國大陸工作
    的人民幣收入部分】
  ㈡被告與鉅鎂公司間有合作關係，原告不定期會至中國大陸出
    差，鉅鎂公司會額外支付原告人民幣1200元至6000元不等之
    津貼，而於此期間被告仍會給付原告每月薪資。【原告意見
    ：原告從104年起將原告長期外派至中國大陸出差，工作地
    點在鉅鎂限公司。原告不知道被告與鉅鎂公司是否有關係，
    原告只知道被告的董事長有投資鉅鎂公司。原告是受僱於被
    告，而非受僱於鉅鎂公司。原告從104年開始每個月有收到
    人民幣收入，最後調升為每個月6000元人民幣，是被告支付
    給原告的，不是鉅鎂公司支付的。】【被告意見：根據原證
    12的匯款紀錄，人民幣收入都是鉅鎂公司直接支付給原告的
    ，原告與鉅鎂公司並非子公司或關係企業】
　㈢原告於108年11月6日凌晨2時因心臟抽痛至郭綜合醫院檢查，
    經醫院檢查發現急性心肌梗塞並安排支架手術，同年月8日
    因病情惡化轉成大醫院住院，同月27日離院，出院診斷為：
    急性心肌梗塞、呼吸衰竭、急性心臟衰竭。
  ㈣原告於遭診斷系爭疾病後，自108年11月6日起在家休養而「
    未」至被告公司工作，被告於108年11月至109年3月每月均
    有給付原告薪資3萬4800元。
  ㈤被告於109年9月22日因業務緊縮或虧損，依勞基法第11條第2
    款、第16條第1項第3款之規定，以資遣通知單預告原告資遣
    事宜，並於同日依就業服務法第33條第1項之規定「通報」
    臺南市政府勞工局（被證9）。被告並於「109年10月22日」
    以台南地方法院郵局存證號碼1610號存證信函通知原告，將
    資遣費13萬4222元匯至原告帳戶並辦理勞健保退保。
  ㈥成大醫院醫師於109年10月12日發給原告勞工保險傷病診斷證
    明書，在診斷名稱、傷病部位及症狀欄位，載明急性心肌梗
    塞，與作業有相當因果關係者，視為職業病。（補卷349頁
    ）
  ㈦勞保局於110年9月1日依勞工保險條例第19條、第20條、第53
    條、失能給付標準及其附表發給原告12等級普通傷病失能給
    付100日計11萬6000元，惟就原告心臟失能是否為職業病，
    勞保局於110年12月15日函核定無法認定為職業病為由，不
    予給付。【原告意見：勞保局函說明欄二載明：台端心臟失
    能是否為職業病，本局另案審查中，俟審查結果再憑辦理（
    原證10號）。惟就原告心臟失能是否為職業病，勞保局於11
    0年12月15日函核定無法認定為職業病為由，不予給付所請
    勞保傷病給付（被證10號）。此部分原告準備向勞保局提出
    異議（勞保爭議事項審議申請）】
  ㈧原告於110年4月19日向臺南市政府申請勞資爭議調解，兩造
    於110年4月29日進行調解，調解不成立。 
五、有關本件爭執事項及兩造主張之要點內容詳如附件一、二所
    示。茲就本院認定結果分述如下：
　㈠兩造僱傭關係是否存在、補發薪資部分：據被告提出原告與
    被告法定代理人之配偶吳素禎於109年3月24日對話紀錄為證
    （訴卷㈠69-73頁）。查原告於該對話紀錄中自承其已向被告
    法定代理人張祖明請辭，吳素禎於該次對話中稱：「若是你
    真的確定要離職，幫你辦非自願性離職，你可在勞保局那裡
    請領失業救濟金半年，投保薪資的半薪，公司需開非自願離
    職證明給你，匯資遣費給你，這樣你至少還有半年有收入」
    ，原告稱：「…離職手續看需要什麼，我配合你們辦理，包
    含寫切結書或填寫離職證明書等等」（訴卷㈠73頁），上開
    對話與兩造不爭執被告僅給付薪資至109年3月、被告於109
    年10月22日解僱原告等情節互核相符，足見原告之真意實係
    自願離職，被告亦承諾依資遣方式辦理，堪認兩造應已於10
    9年3月24日合意終止勞動契約，原告起訴請求確認兩造僱傭
    關係存在，即無可採。又按事業經營之負責人為勞基法第2
    條第2款所規範之雇主，其為執行雇主功能之自然人，是勞
    基法第57條但書規定，受同一雇主調動之情形，除同一事業
    或同一法人之調動外，解釋上應包含同一負責人之不同公司
    內之調動。勞工進入同一負責人之某公司工作時，而被調至
    同一負責人之其他公司工作時，通常係原公司發令所致，故
    得認定受同一雇主調動，是同一負責人不同公司內之調動時
    ，始能認定為同一雇主。原告主張其前往中國大陸鉅鎂公司
    工作係經被告指派，且鉅鎂公司係被告之轉投資公司，是原
    告之雇主僅有被告，鉅鎂公司發給之人民幣工資應視為原告
    工資之一部等語，然原告就被告與鉅鎂公司係轉投資關係乙
    節未能提出證據資料供本院審酌，且依被告所提鉅鎂公司營
    業執照（訴卷㈠101頁），該公司之法定代表人為徐君波，與
    被告公司負責人並非同一，是原告主張應將其受領自鉅鎂公
    司之人民幣工資視為受僱於被告所得工資之一部，亦屬無據
    。基上，原告未能舉證證明鉅鎂公司與被告為同一僱用人，
    而原告於108年11月6日起即未再至大陸地區鉅鎂公司工作，
    則原告請求被告給付108年11月至109年3月之人民幣工資600
    0元折算3萬元，即屬無據；又原告既已於109年3月24日自願
    離職，其請求被告補發109年4月1日至109年10月22日之薪資
    ，及自109年10月23日起至原告復職日止按月於每月10日給
    付原告6萬4800元，亦屬無據。
　㈡加班費：
　  ⒈按民事訴訟如係由原告主張權利者，應先由原告負舉證之
      責，若原告先不能舉證，以證實自己主張之事實為真實，
      則被告就其抗辯事實即令不能舉證，或其所舉證據尚有疵
      累，亦應駁回原告之請求。原告主張其自108年5月10日至
      11月5日之延長工時時數如附件一㈤、附件二編號2所示，
      業據提出發病原因及經過情形與執行職務之因果關係說明
      書（補卷95-105頁）及如附件二編號2所示證據方法為證
      ，並有勞保局111年2月7日保職傷字第11113004110號函暨
      隨函檢附之原告請領傷病給付相關資料在卷為憑。上開發
      病前6個月之加班工作紀錄、加班時數統計表、原告發病
      前1個月加班時數統計表，其中發病前6個月之加班工作紀
      錄、加班時數統計表均為原告自行製作，並非客觀之出勤
      紀錄，原告所提工作過程之訊息紀錄，亦難以完整呈現原
      告工作時間之全貌，均難逕予採憑。本院審酌成大醫院開
      立109年12月15日勞工保險傷病診斷證明書、職業環境醫
      學科診斷證明書及醫師所憑統計之原告發病前1個月每日
      加班時數（108年10月6日至11月4日），既為客觀第三人
      根據原告之手機APP簡訊對話計算之加班時數，應可採為
      原告於108年10月6日至11月4日之加班時數之證明（補卷3
      47頁）。
　　⒉被告雖以如附件一㈤、附件二編號2所示情詞及證據方法置
      辯，然按勞動契約乃雙務契約，勞工在約定之正常工作時
      間內為雇主提供勞務，雇主則以工資為對待給付，雖勞基
      法第32條第1項規定，雇主倘有使勞工在正常工作時間以
      外工作之必要者，須經勞雇雙方同意，然勞工在正常工作
      時間外延長工作時間，無論係基於雇主明示或可得推知之
      意思而為雇主提供勞務，或雇主明知或可得而知勞工在其
      指揮監督下之工作場所延長工作時間提供勞務，卻未制止
      或為反對之意思而予以受領，均應認勞動契約之雙方當事
      人就延長工時達成合致之意思表示，該等提供勞務時間即
      屬延長工作時間，雇主負有依勞動契約及勞基法規定給付
      延長工時工資之義務。再按僱傭契約依民法第482條之規
      定，係以約定受僱人於一定或不定之期限內為僱用人服勞
      務，僱用人給與報酬為其成立要件。就此項成立要件言之
      ，僱傭契約在受僱人一方，僅止於約定為僱用人供給一定
      之勞務，即除供給一定勞務之外，並無其他目的，在僱用
      人一方，亦僅約定對於受僱人一定勞務之供給而與以報酬
      ，縱使受僱人供給之勞務不生預期之結果，仍應負給與報
      酬之義務。查原告係在被告可得而知之情形下延長工時，
      被告並未制止或為反對之意思，被告就此並未予爭執，且
      被告提出之實驗室系統使用紀錄（訴卷㈡資料），亦未能
      呈現原告工作內容之全貌，徵諸上開見解，縱原告提供之
      勞務未達被告預期之效果，被告仍須就原告延長工時提供
      勞務付給付報酬之義務，被告就此所辯，尚無足採。
　　⒊按工資由勞雇雙方議定之，但不得低於基本工資。雇主延
      長勞工工作時間者，其延長工作時間之工資，依下列標準
      加給：一、延長工作時間在2小時以內者，按平日每小時
      工資額加給3分之1以上。二、再延長工作時間在2小時以
      內者，按平日每小時工資額加給3分之2以上。第36條所定
      之例假、第37條所定之休假及第38條所定之特別休假，工
      資應由雇主照給。雇主經徵得勞工同意於休假日工作者，
      工資應加倍發給，行為時勞基法第21條第1項、第24條第1
      項第1款、第2款及第39條前段、中段分別定有明文。是以
      ，按月計酬且依法定正常工時提供勞務之全時勞工，其「
      平日每小時工資」，自得以每月工資（但不包括延時工資
      及假日出勤加給之工資）除以30再除以8核計（改制前行
      政院勞工委員會101年5月22日勞動2字第1010131405號函
      釋可參）。依原告107年9月至109年3月之每月薪資為3萬4
      800元，換算時薪為145元【計算式：34,800元÷30日÷8小
      時＝145元】，以此為據，原告於108年10月6日至11月4日
      間可得之加班費為3萬5431元（計算式詳如附件三所示）
      。是原告請求之加班費，於3萬5431元範圍內，核屬有理
      ，逾此範圍之請求，則屬無據。
　㈢特休未休工資：
　　⒈按勞工在同一雇主或事業單位，繼續工作滿一定期間者，
      應依下列規定給予特別休假：一、6個月以上1年未滿者，
      3日。二、1年以上2年未滿者，7日。三、2年以上3年未滿
      者，10日。四、3年以上5年未滿者，每年14日。五、5年
      以上10年未滿者，每年15日。六、10年以上者，每1加給1
      日，加至30日為止。勞工之特別休假，因年度終結或契約
      終止而未休之日數，雇主應發給工資。勞工依本條主張權
      利時，雇主如認為其權利不存在，應負舉證責任。勞基法
      第38條第1項第1至4款、第4項前段、第6項分別定有明文
      。
　　⒉原告主張其自102年2月1日起至109年10月22日離職共有73
      日特別休假，被告未曾給予休假，以平均每日工資2160元
      計算，被告應給付合計15萬7680元特休未休工資等情，固
      提出如附件二編號3所示證據方法為證。被告則依原告於
      社群軟體發佈關於休假生活之貼文日期，自行製作原告10
      5年至108年休假日數統計表（訴卷㈠181-208頁），並據以
      辯稱原告於上開期間之每年休假日數已逾各該年度法定特
      別休假日數，進而主張原告關於特別休假之權利不存在。
      經審核上開假日數統計表，與原告在社群軟體發佈之貼文
      日期之日數大致相符，堪認原告於105年至108年期間之特
      別休假已逾法定特別休假日數，是原告請求被告給付105
      年至108年間之特休未休工資15萬7680元，應屬無據。
　㈣不當扣款：　　
　　原告主張在108年6月10日曾因遲到1分鐘，遭被告扣款人民
    幣工資3000元（折算1萬5000元），並無法律依據，顯係不
    當扣款云云，並據提出如附件二編號4所示證據。然核其提
    出之工資發放表，該表之編製單位為「鉅鎂機械」，其提出
    之108年7月之人民幣轉帳紀錄所載「對方帳戶名稱/帳號」
    亦為「徐君波」，惟鉅鎂公司與被告對於原告既非同一雇主
    關係，已認定如上，自難認被告應就此項金額負清償之責。
　㈤醫藥費用、減少勞動力損失、精神慰撫金：
　　⒈按職業災害，係勞工於執行其業務上之工作時，因工作的
      意外事故，而致使工人發生死亡、殘廢、傷害或疾病的災
      害。惟按勞基法第59條所稱之職業災害，固包括勞工因事
      故所遭遇之職業傷害或長期執行職務所罹患之職業病，且
      職業病之種類及其醫療範圍，應依勞工保險條例有關之規
      定定之，惟勞工之職業傷害與職業病，均應與勞工職務執
      行有相當之因果關係，始得稱之，尤以職業病之認定，除
      重在職務與疾病間之關聯性（職務之性質具有引發或使疾
      病惡化之因子）外，尚須兼顧該二者間是否具有相當之因
      果關係以為斷。所謂相當因果關係，係以行為人之行為所
      造成之客觀存在事實，依經驗法則，可認通常均可能發生
      同樣損害之結果而言，如有此同一條件存在，通常不必皆
      發生此損害之結果，則該條件與結果並不相當，即無相當
      因果關係。次按民事訴訟係採「優勢證據原則」，即負舉
      證責任之人，舉證至法院可相信待證事實存在之可能性大
      於不可能性，法院即應認其已盡舉證之責任，為其有利之
      判斷；或至少舉證責任將轉換於相對人。而所謂「優勢證
      據原則」，係指證據之證明力，足以使法院對於爭執之事
      實認定其存在，更勝於不存在，亦即可基於事實之蓋然性
      ，認為有符合真實之經驗，而肯定待證事實之存在，而達
      到蓋然之心證，此時法院即應信該當事人所主張之事實為
      真。再按勞動部職業安全衛生署於107年10月15日修正頒
      布之「職業促發腦血管及心臟疾病之認定參考指引（下稱
      參考指引）」指出，醫學上認為「職業」並非直接形成腦
      血管疾病及心臟疾病的主要因素，腦血管及心臟疾病只是
      所謂的「個人疾病惡化型」疾病，這與一般職業疾病相異
      。但如果「職業上的工作負荷」是造成腦心血管疾病促發
      或明顯惡化的原因時，則可認定為職業病，惟須由職業醫
      學專科醫師進行整體評估個案是否歷經「異常事件」、「
      短期或長期工作負荷過重」等危害因子，亦即「工時」雖
      屬重要因素，但不是唯一因素，尚須同時考量工作型態及
      精神負荷之質性因素。參考指引進一步指稱，「異常事件
      」係指發病當時至發病前一天期間，是否遭遇到天災、重
      大人為事故等嚴重之異常事件。
　　⒉原告主張其係因工時過長致其發生系爭疾病，並提出如附
      件二編號5、6所示證據方法為證，然為被告否認，並以前
      揭情詞置辯及提出如附件二編號5、6所示證據為證。原告
      雖舉成大醫院108年11月27日診斷證明書、109年10月12日
      勞工保險傷病診斷證明書、職業環境醫學科診斷證明書，
      主張成大醫院已認定原告罹患心肌梗塞係與作業有相當因
      果關係，視為職業病等情，然原告據此向勞保局申請勞保
      傷病給付，勞保局送請該局之特約職業醫學專科醫師審查
      ，並據醫師意見核定不予給付，依該科醫師醫理見解：「
      無急性意外事故：發病前1日的工作與平日無異，並無特
      殊事件，不構成異於尋常的壓力。無短期壓力負荷。無長
      期壓力負荷：發病前1個月加班時數少於100小時，發病前
      2至6個月加班時數少於每月80小時。自身危險因子：高血
      壓。本案無法認定為職業病」，原告乃申請勞動部保險爭
      議審議，經該部將全卷資料送請其特約專科醫師審查，勞
      動部據其審查意見而駁回原告之審議申請，該科醫師之醫
      理見解為：「申請人擔任品管主管，工作年資約6年，工
      作内容有檢驗品管監督、採購、詢價，須出差，無輪班，
      無值班，工作時間9：00至17：00，中午休息1小時。發病
      當日係於家中休息時發病，無特殊異常事件，發病前1個
      月超時工作63小時，前1至6個月平均超時工作時數28小時
      25分至41小時3分，無短期工作過重或長期負荷過長，並
      不符合職業促發腦血管及心臟疾病之認定基準，故其發病
      為自身普通疾病，非為職業傷害」，有勞工保險局110年1
      2月15日保職簡字第109021188889號函、勞動部保險爭議
      審定書勞動法爭字第1110003885號在卷為憑（訴卷㈠133-1
      34、495-499頁）。則原告僅依上開成大醫院診斷證明書
      ，尚難使本院認定工時過長與系爭疾病間之相當因果關係
      存在，更勝於不存在。再者，如僅有工時過長之條件存在
      ，依經驗法則，未必皆發生此系爭疾病之結果，而原告對
      於其職業型態、精神負荷等職業上之工作負荷，是否為促
      發系爭疾病或明顯惡化的原因等節，亦未能提出其他證據
      資料供本院審酌該事實是否蓋然存在，參以原告於系爭疾
      病發生前已有系爭疾病之危險因子即高血壓之情形。基上
      ，原告所舉證據資料尚難使本院認定工時過長與其發生系
      爭疾病間之相當因果關係存在，則其據此請求被告給付醫
      療費用、勞動能力減損、精神慰撫金之損害，尚難認為有
      據。
  ㈥勞工退休金提繳：
　  ⒈按雇主應為適用勞工退休金條例之勞工，按月提繳退休金
      ，儲存於勞工保險局設立之勞工退休金個人專戶。雇主每
      月負擔之勞工退休金提繳率，不得低於勞工每月工資百分
      之6，勞工退休金條例第6條第1項、第14條第1項定有明文
      。又前開所定每月工資，由中央主管機關擬訂月提繳工資
      分級表，報請行政院核定之，勞工退休金條例第14條第5
      項亦有明文。又依勞工退休金條例第3條、第14條、第15
      條及其施行細則第15條規定之月工資總額，係以勞基法第
      2條第3款規定之工資為準，即勞工因工作而獲得之報酬，
      包括工資、薪金及按計時、計日、計月、計件以現金或實
      物等方式給付之獎金、津貼及其他任何名義經常性給與均
      屬之。復按，依勞工退休金條例第31條第1項規定，雇主
      未依該條例之規定按月提繳或足額提繳勞工退休金，致勞
      工受有損害者，勞工得向雇主請求損害賠償。該專戶內之
      本金及累積收益屬勞工所有，僅於未符合同條例第24條第
      1項所定請領退休金規定之前，不得領取。是雇主未依該
      條例之規定，按月提繳或足額提繳勞工退休金者，將減損
      勞工退休金專戶之本金及累積收益，勞工之財產受有損害
      ，自得依該條例第31條第1項規定請求損害賠償；於勞工
      尚不得請領退休金之情形，亦得請求雇主將未提繳或未足
      額提繳之金額繳納至其退休金專戶，以回復原狀。次按勞
      工之工資如在當年2月至7月調整時，其雇主應於當年8月
      底前，將調整後之月提繳工資通知勞保局；如在當年8月
      至次年1月調整時，應於次年1月底前通知勞保局，其調整
      均自通知之次月1日起生效。勞工退休金繳款單採按月開
      單，每月以30日計算。依本條例第14條第1項至第3項規定
      提繳之退休金，由雇主或委任單位按勞工每月工資總額，
      依月提繳工資分級表之標準，向勞工保險局申報，勞工退
      休金條例第15條第2項、第22條第1項及同條例施行細則第
      15條第1項分別定有明文。
　  ⒉原告請求被告按每月新台幣工資加計人民幣工資之數額總
      和，補提繳104年3月至109年10月之勞工退休金差額云云
      ，並提出勞工退休金個人專戶明細資料為證（補卷363-36
      9頁），惟原告係於109年3月24日自願離職，且鉅鎂公司
      與被告公司對於原告並非同一雇主，已認定如前，則原告
      僅得請求被告提繳勞工退休金至109年3月。查原告受僱於
      被告之工資，於104年2月至107年8月每月為3萬2100元、1
      07年9月至109年3月每月為3萬4800元，是104年2月至107
      年8月每月月提繳工資應為3萬3300元，每月應提繳退休金
      1998元【計算式：3萬3300元×6％＝1998元】；107年9月至1
      09年3月每月月提繳工資為3萬4800元，每月應提繳退休金
      2088元【計算式：3萬4800元×6％＝2088元】，而原告自104
      年3月至8月每月僅提繳1818元，其餘均足額提繳，原告自
      得依前開規定，請求被告賠償，並以此計算原告請求被告
      應補提繳之金額。從而，原告請求被告提繳短少之勞工退
      休金1080元【計算式：（1998元－1818元）×6月＝1080元】
      至原告之勞退專戶，應屬有據，逾此範圍之請求，則屬無
      據。另原告既已於109年3月自願離職，則原告請求被告自
      109年10月起至原告復職之日止，按月提繳勞工退休金至
      原告勞退專戶，即無可採。
六、綜上所述，原告依勞基法第24條及勞工退休金條例第6條規
    定，請求被告給付加班費3萬5431元，及自110年11月30日（
    訴卷㈠21頁送達證書參照）起至清償日止，按週年利率百分
    之5計算之利息，及請求被告應補提繳勞工退休金1080元至
    原告在勞保局設立之勞工退休金個人專戶，為有理由，應予
    准許。逾上開範圍之請求，為無理由，應予駁回。並就原告
    勝訴部分依職權為准、免假執行之宣告。本件事證已臻明確
    ，兩造其餘攻擊防禦方法及所提證據，核與判決結果不生影
    響，爰不逐一論述，併此敘明。
七、訴訟費用負擔之依據：民事訴訟法第79條。
中　　華　　民　　國　　111 　年　　8 　　月　　19　　日
                  勞動法庭    法  官　蔡雅惠
以上正本係照原本作成。
如不服本判決，應於送達後20日內，向本院提出上訴狀並表明上
訴理由，如於本判決宣示後送達前提起上訴者，應於判決送達後
20日內補提上訴理由書（須附繕本）。如委任律師提起上訴者，
應一併繳納上訴裁判費。 
中　　華　　民　　國　　111 　年　　8 　　月　　22　　日
                              書記官  黃稜鈞